【裁判字號】    98,上訴,2032
【裁判日期】    981027
【裁判案由】    毒品危害防制條例
【裁判全文】
臺灣高等法院臺中分院刑事判決        98年度上訴字第2032號
上  訴  人
即  被  告  甲○○
指定辯護人  本院公設辯護人  丙○○
上列上訴人因毒品危害防制條例案件，不服臺灣臺中地方法院98
年度訴字第2207號，中華民國98年8月19日第一審判決（起訴案
號：臺灣臺中地方法院檢察署98年度偵字第14199號），提起上
訴，本院判決如下：
    主  文
原判決撤銷。
甲○○犯如附表一編號１至所示之罪，各處如附表一編號１至
所示之刑（包含主刑、從刑）。應執行有期徒刑拾陸年肆月，
如附表二所示之物沒收，如全部或一部不能沒收時，追徵其價額
或以其財產抵償之；販賣毒品所得新臺幣玖仟元沒收，如全部或
一部不能沒收時，以其財產抵償之。
    事  實
一、甲○○（綽號「鳥仔」、「超仔」、「維維」）前於民國（
    下同）94年間，先後因竊盜及施用毒品案件，經臺灣臺中地
    方法院分別以94年度易字第873號及94年度易字第1100號判
    決各判處有期徒刑九月及六月確定，嗣經同法院以94年度聲
    字第4299號裁定定其應執行刑為有期徒刑一年一月，於95年
    8月6日縮刑期滿執行完畢。詎甲○○不知悔改，明知海洛因
    為毒品危害防制條例所管制之第一級毒品，不得非法販賣、
    轉讓及持有，惟甲○○見販賣毒品有利可圖，竟基於販賣第
    一級毒品海洛因牟取差價利潤之犯意，而以其不知情之不詳
    姓名、年籍友人所申辦之門號為0000000000號行動電話門號
    ＳＩＭ卡，附掛在自己所有不明廠牌之行動電話手機內（未
    扣案），並以上開0000000000號行動電話與廖國棟、彭名偉
    、陳沐川、林宏銘聯繫販賣第一級毒品海洛因之事宜，再於
    附表一編號１至７所示之時間、地點，將如附表一所示之第
    一級毒品海洛因先後售予廖國棟、彭名偉、陳沐川、林宏銘
    等人。另於附表一編號８至所示時間、地點，將如附表一
    所示之第一級毒品海洛因，先後轉讓予李文正及林俊鑫。
二、案經臺中縣警察局東勢分局報告臺灣臺中地方法院檢察署檢
    察官偵查起訴。
    理  由
一、按被告以外之人於審判外之陳述，雖不符前四條之規定，而
    經當事人於審判程序同意作為證據，法院審酌該言詞陳述或
    書面陳述作成時之情況，認為適當者，亦得為證據。當事人
    、代理人或辯護人於法院調查證據時，有第一百五十九條第
    一項不得為證據之情形，而未於言詞辯論終結前聲明異議者
    ，視為有前項之同意，刑事訴訟法第一百五十九條之五定有
    明文。查本判決援引被告甲○○以外之人於審判外之言詞及
    書面陳述，雖屬傳聞證據，惟被告及其指定辯護人、檢察官
    於審判期日，均不爭執本案全部證據之證據能力，就本院所
    調查之證據亦均未主張有刑事訴訟法第一百五十九條不得為
    證據之情形，且均表示「沒有意見」，本院審酌該等證據作
    成時，亦無不適當之處，依前開規定，認均有證據能力，合
    先敘明。
二、前揭犯罪事實，迭據被告甲○○於偵查、原審及本院審理時
    ，均自白不諱，核與證人廖國棟、彭名偉、陳沐川、林宏銘
    、李文正及林俊鑫等人於偵查中證述之情節相符，復有通訊
    監察譯文、通聯調閱查詢單、行動電話介面翻拍照片、扣押
    物品目錄表、刑案現場測繪圖、廖國棟遭查獲時之刑案現場
    照片、廖國棟所有門號0000000000號行動電話最後10通撥出
    及接收電話通聯紀錄表在卷可證。而販賣毒品之所謂販賣行
    為，須行為人主觀上有營利意圖，且客觀上有販入或賣出毒
    品行為，即足構成，至於實際上是否已經獲利，則非所問；
    必也始終無營利之意思，而以原價或低於原價有償讓與他人
    ，方難謂為販賣行為，而僅得以轉讓罪論處。本件無從得知
    被告甲○○為如附表一編號１至７販賣第一級毒品海洛因犯
    行時，其購入海洛因之確實價格，及是否確有低買高賣之營
    利情事，惟販賣第一級毒品海洛因屬違法行為，非可公然為
    之，販賣者販入後可任意分裝增減其分量再行出售，每次交
    易之價格、數量，亦隨時依交易對象、當時行情而變動，縱
    或出售之價格較低，亦非當然無營利意圖，即便為相同價格
    ，因份量較少亦能從中獲利，除經坦承犯行並供明販入、賣
    出確實價量外，委難查得實情，復無法查獲其上手，更難查
    悉有無從中獲利，是除非別有事證足認係按同一價量委買或
    轉售，確未牟利外，尚難據此即認販賣之證據有所未足，否
    則將造成知過坦承者難辭重典，飾詞否認者反得僥倖，而失
    情理之平。且按一般民眾均知政府對毒品之查禁森嚴，重罰
    不予寬貸，衡情倘非有利可圖，絕無平白甘冒被嚴查重罰之
    高度風險之理，從而，舉凡其有償交易，除足反證其確係另
    基於某種非營利本意之關係外，尚難因無法查悉其販入價格
    ，作為是否高價賣出之比較，諉無營利之意思阻卻販賣犯行
    之追訴（最高法院84年度第3次刑事庭會議決議意旨參照）
    。查被告如附表一編號１至７所示之販賣海洛因予廖國棟、
    彭名偉、陳沐川、林宏銘之犯行，其與證人即購買海洛因之
    廖國棟、彭名偉、陳沐川、林宏銘並非至親，倘無從中賺取
    差價或投機貪圖小利，豈有屢屢甘冒重典依購入價格轉售或
    代購之理？是被告如附表一編號１至７所載販賣海洛因犯行
    主觀上具有營利之意圖，亦可認定。綜上所述，被告自白核
    與事實相符。本件事證已臻明確，其販賣第一級毒品犯行及
    轉讓第一級毒品犯行，均堪認定。
三、被告甲○○行為後，毒品危害防制條例第4條第1項之販賣第
    一級毒品罪，業經總統於98年5月20日公布修正，並自同年5
    月22日起生效（司法院98年6月29日院台廳刑一字第0980014
    643號函參照）。修正後之毒品危害防制條例第4條第1項規
    定：「製造、運輸、販賣第一級毒品者，處死刑或無期徒刑
    ；處無期徒刑者，得併科新臺幣二千萬元以下罰金。」而修
    正前同條例第4條第1項係規定：「製造、運輸、販賣第一級
    毒品者，處死刑或無期徒刑；處無期徒刑者，得併科新臺幣
    一千萬元以下罰金。」經比較新舊法結果，關於該罪主刑部
    分，修正後之規定雖非較有利於被告，惟修正後毒品危害防
    制條例第17條第2項增訂：「犯第四條至第八條之罪於偵查
    及審判中均自白者，減輕其刑。」而修正前之毒品危害防制
    條例則無此項規定，是經整體綜合比較結果，關於附表一編
    號１至７所示販賣第一級毒品犯行，被告於偵查、原審及本
    院審理時既均自白犯罪，自以修正後毒品危害防制條例之規
    定，對被告較為有利，應依刑法第2條第1項但書之規定，適
    用修正後毒品危害防制條例第4條第1項、第17條第2項之規
    定論擬。至被告如附表一編號８至所示轉讓第一級毒品犯
    行，雖毒品危害防制條例第8條第1項並未修正，惟被告業於
    偵審時自白犯罪，亦有修正後毒品危害防制條例第17條第2
    項規定之適用，合先敘明。
四、查海洛因係毒品危害防制條例第2條第2項第1款所定之第一
    級毒品，非經許可不得販入或賣出，且具有成癮性、濫用性
    ，對社會深具危害，被告甲○○竟仍基於販賣第一級毒品海
    洛因以營利之犯意，多次販賣第一級毒品海洛因賺取差價以
    牟利，及多次轉讓第一級毒品海洛因，核被告甲○○所為，
    係犯毒品危害防制條例第4條第1項之販賣第一級毒品海洛因
    罪及同法第8條第1項之轉讓第一級毒品罪。被告基於販賣及
    轉讓之目的而非法持有第一級毒品海洛因，其持有之低度行
    為應為販賣及轉讓之高度行為所吸收，均不另論罪。被告所
    犯七次販賣第一級毒品罪及七次轉讓第一級毒品罪，犯意各
    別，犯罪構成要件不同，應予分論併罰。又被告前於94年間
    ，先後因竊盜及施用毒品案件，經臺灣臺中地方法院分別以
    94年度易字第873號及94年度易字第1100號判決各判處有期
    徒刑九月及六月確定，嗣經同法院以94年度聲字第4299號裁
    定定其應執行刑為有期徒刑一年一月，於95年8月6日縮刑期
    滿執行完畢等情，有臺灣高等法院被告前案紀錄表在卷可參
    ，被告於有期徒刑執行完畢後，五年內故意再犯上述有期徒
    刑以上之罪，均為累犯，除販賣第一級毒品罪之法定刑為死
    刑、無期徒刑部分，依法不得加重外，餘均依法加重其刑。
    再被告於偵查及審判中均自白本案全部犯行，其所犯各罪，
    均應依毒品危害防制條例第17條第2項之規定減輕其刑，又
    被告所犯之罪俱有刑之加重及減輕事由，爰依法先加後減之
    。原審以本件事證明確對被告論科，固非無見，惟原審認98
    年5月20 日經總統公布之毒品危害防制條例新修正條文尚未
    施行，致未為新舊法之比較適用，即有未合；又原審認被告
    販賣第一級毒品之犯罪所得合計僅有新臺幣九千元，縱科予
    法定最低度刑即無期徒刑，將使被告人身自由遭受永久之剝
    奪，對其個人權益影響至鉅，與其所犯情節相互權衡之下，
    恐有刑罰過苛之虞，而非全無可值同情憫恕之處，乃就被告
    所犯如附表一編號１至７之販賣第一級毒品罪部分，均依刑
    法第59條之規定酌減其刑，然被告販賣毒品達七次之多，顯
    非偶一為之，嚴重危害政府對毒品之查禁，其行為並無值同
    情或可憫恕之處，乃原審竟依刑法第59條規定減輕其刑，自
    有未洽；又被告迭於偵審中自白犯行，原審未依修正後毒品
    危害防制條例第17條第2項之規定減輕其刑，亦有未當，是
    原審既有上述可議之處及被告上訴指摘原判決未依自白減輕
    其刑，為有理由，應由本院將原判決撤銷改判。爰審酌被告
    尚值壯年，不思正當工作營生，竟為謀個人私利，無視毒品
    對於健康之戕害及政府禁絕毒害之堅定立場，任將毒品海洛
    因販賣及轉讓他人，造成毒品氾濫，危害國民健康及社會治
    安至鉅，復考其犯罪後坦承犯行，減少司法資源浪費，態度
    良好等一切情狀，分別量處如主文第二項所示之刑，並定其
    應執行刑，以資懲儆。又犯販賣毒品罪者，其犯罪所得之財
    物均沒收之，係採義務沒收主義。故販賣毒品所得之對價，
    不問其中成本若干，利潤多少，均應全部諭知沒收，貫徹政
    府查禁煙毒之決心，以符立法本旨。被告如附表一編號１至
    ７所示販賣第一級毒品海洛因之犯罪所得共新臺幣九千元，
    雖未扣案，惟均應依毒品危害防制條例第19條第1項義務沒
    收主義之規定，併予宣告沒收，如全部或一部不能沒收時，
    依同條項後段規定，以其財產抵償之（最高法院95年度台上
    字第648號判決參照）。至未扣案之0000000000號行動電話
    門號SIM卡為被告甲○○不知情之不詳姓名友人所申辦，係
    附掛在未扣案之被告所有不明廠牌之行動電話手機內，業據
    被告供承明確，該0000000000號行動電話門號SIM卡既非被
    告所有，爰不為沒收之諭知。另0000000000號行動電話門號
    SIM卡所附掛之不明廠牌之行動電話，雖未扣案，惟被告既
    承認為其所有，且係供本案販賣毒品所用，應予沒收，如全
    部或一部不能沒收時，追徵其價額或以其財產抵償之。
五、據上論斷，應依刑事訴訟法第369條第1項前段、第364條、
    第299條第1項前段，毒品危害防制條例第4條第1項、第8條
    第1項、第17條第2項、第19條第1項，刑法第11條、第47條
    第1項、第51條第5款，判決如主文。
本案經檢察官乙○○到庭執行職務。
中    華    民    國    98    年    10    月    27    日
            刑事第二庭    審判長法  官  李  璋  鵬
                                法  官  胡  忠  文
                                法  官  陳  欣  安
以上正本證明與原本無異。
如不服本判決應於收受送達後10日內向本院提出上訴書狀，其未
敘述上訴之理由者，並得於提起上訴後10日內向本院補提理由書
(均須按他造當事人之人數附繕本)「切勿逕送上級法院」。
                                書記官  吳  姁  穗
中    華    民    國    98    年    10    月    28    日
附表一：
┌──┬───┬────────┬────┬────┬──────┐
│編號│時間  │ 犯  罪  方  式 │犯罪所得│所犯罪名│處        刑│
│    │      │                │(新臺幣)│        │            │
├──┼───┼────────┼────┼────┼──────┤
│１  │98年1 │在臺中縣龍井鄉遊│1000元  │販賣第一│甲○○販賣第│
│    │月16日│園北路上，之土地│        │級毒品罪│一級毒品，累│
│    │某時  │公廟，將價值新臺│        │        │犯，處有期徒│
│    │      │幣（下同）1000元│        │        │刑拾伍年貳月│
│    │      │之海洛因，販賣予│        │        │，如附表二所│
│    │      │廖國棟，並取得廖│        │        │示之物沒收，│
│    │      │國棟所交付之價金│        │        │如全部或一部│
│    │      │1000元。        │        │        │不能沒收時，│
│    │      │                │        │        │追徵其價額或│
│    │      │                │        │        │以其財產抵償│
│    │      │                │        │        │之；販賣毒品│
│    │      │                │        │        │所得新臺幣壹│
│    │      │                │        │        │仟元沒收，如│
│    │      │                │        │        │全部或一部不│
│    │      │                │        │        │能沒收時，以│
│    │      │                │        │        │其財產抵償之│
│    │      │                │        │        │。          │
├──┼───┼────────┼────┼────┼──────┤
│２  │98年2 │在臺中縣龍井鄉公│1000元  │販賣第一│甲○○販賣第│
│    │月間某│所附近，將價值  │        │級毒品罪│一級毒品，累│
│    │日、時│1000元之海洛因，│        │        │犯，處有期徒│
│    │      │販賣予彭名偉，並│        │        │刑拾伍年貳月│
│    │      │取得彭名偉所交付│        │        │，如附表二所│
│    │      │之價金1000元。  │        │        │示之物沒收，│
│    │      │                │        │        │如全部或一部│
│    │      │                │        │        │不能沒收時，│
│    │      │                │        │        │追徵其價額或│
│    │      │                │        │        │以其財產抵償│
│    │      │                │        │        │之；販賣毒品│
│    │      │                │        │        │所得新臺幣壹│
│    │      │                │        │        │仟元沒收，如│
│    │      │                │        │        │全部或一部不│
│    │      │                │        │        │能沒收時，以│
│    │      │                │        │        │其財產抵償之│
│    │      │                │        │        │。          │
├──┼───┼────────┼────┼────┼──────┤
│３  │98年2 │在臺中市○○路與│1000元  │販賣第一│甲○○販賣第│
│    │月初某│福雅路口附近，將│        │級毒品罪│一級毒品，累│
│    │日、時│價值1000元之海洛│        │        │犯，處有期徒│
│    │      │因，販賣予陳沐川│        │        │刑拾伍年貳月│
│    │      │，並取得陳沐川所│        │        │，如附表二所│
│    │      │交付之價金1000元│        │        │示之物沒收，│
│    │      │。              │        │        │如全部或一部│
│    │      │                │        │        │不能沒收時，│
│    │      │                │        │        │追徵其價額或│
│    │      │                │        │        │以其財產抵償│
│    │      │                │        │        │之；販賣毒品│
│    │      │                │        │        │所得新臺幣壹│
│    │      │                │        │        │仟元沒收，如│
│    │      │                │        │        │全部或一部不│
│    │      │                │        │        │能沒收時，以│
│    │      │                │        │        │其財產抵償之│
│    │      │                │        │        │。          │
├──┼───┼────────┼────┼────┼──────┤
│４  │98年2 │在臺中市○○路與│1000元  │販賣第一│甲○○販賣第│
│    │月中旬│福雅路口附近，將│        │級毒品罪│一級毒品，累│
│    │某日、│價值1000元之海洛│        │        │犯，處有期徒│
│    │時    │因，販賣予陳沐川│        │        │刑拾伍年貳月│
│    │      │，並取得陳沐川所│        │        │，如附表二所│
│    │      │交付之價金1000元│        │        │示之物沒收，│
│    │      │。              │        │        │如全部或一部│
│    │      │                │        │        │不能沒收時，│
│    │      │                │        │        │追徵其價額或│
│    │      │                │        │        │以其財產抵償│
│    │      │                │        │        │之；販賣毒品│
│    │      │                │        │        │所得新臺幣壹│
│    │      │                │        │        │仟元沒收，如│
│    │      │                │        │        │全部或一部不│
│    │      │                │        │        │能沒收時，以│
│    │      │                │        │        │其財產抵償之│
│    │      │                │        │        │。          │
├──┼───┼────────┼────┼────┼──────┤
│５  │98年3 │在臺中市西屯區工│1000元  │販賣第一│甲○○販賣第│
│    │月5日 │業38路附近，將價│        │級毒品罪│一級毒品，累│
│    │某時  │值1000元之海洛因│        │        │犯，處有期徒│
│    │      │，販賣予陳沐川，│        │        │刑拾伍年貳月│
│    │      │並取得陳沐川所交│        │        │，如附表二所│
│    │      │付之價金1000 元 │        │        │示之物沒收，│
│    │      │。              │        │        │如全部或一部│
│    │      │                │        │        │不能沒收時，│
│    │      │                │        │        │追徵其價額或│
│    │      │                │        │        │以其財產抵償│
│    │      │                │        │        │之；販賣毒品│
│    │      │                │        │        │所得新臺幣壹│
│    │      │                │        │        │仟元沒收，如│
│    │      │                │        │        │全部或一部不│
│    │      │                │        │        │能沒收時，以│
│    │      │                │        │        │其財產抵償之│
│    │      │                │        │        │。          │
├──┼───┼────────┼────┼────┼──────┤
│６  │98年2 │在林宏銘胞弟位於│3000元  │販賣第一│甲○○販賣第│
│    │月底某│臺中市西屯區工業│        │級毒品罪│一級毒品，累│
│    │日、時│38路住處樓下，將│        │        │犯，處有期徒│
│    │      │價值3000元之海洛│        │        │刑拾伍年參月│
│    │      │因，販賣予林宏銘│        │        │，如附表二所│
│    │      │，並取得林宏銘所│        │        │示之物沒收，│
│    │      │交付之價金3000元│        │        │如全部或一部│
│    │      │。              │        │        │不能沒收時，│
│    │      │                │        │        │追徵其價額或│
│    │      │                │        │        │以其財產抵償│
│    │      │                │        │        │之；販賣毒品│
│    │      │                │        │        │所得新臺幣參│
│    │      │                │        │        │仟元沒收，如│
│    │      │                │        │        │全部或一部不│
│    │      │                │        │        │能沒收時，以│
│    │      │                │        │        │其財產抵償之│
│    │      │                │        │        │。          │
├──┼───┼────────┼────┼────┼──────┤
│７  │98年3 │在臺中市西屯區工│1000元  │販賣第一│甲○○販賣第│
│    │月3日 │業38路附近，將價│        │級毒品罪│一級毒品，累│
│    │某時  │值1000元之海洛因│        │        │犯，處有期徒│
│    │      │，販賣予林宏銘，│        │        │刑拾伍年貳月│
│    │      │並取得林宏銘所交│        │        │，如附表二所│
│    │      │付之價金1000元。│        │        │示之物沒收，│
│    │      │                │        │        │如全部或一部│
│    │      │                │        │        │不能沒收時，│
│    │      │                │        │        │追徵其價額或│
│    │      │                │        │        │以其財產抵償│
│    │      │                │        │        │之；販賣毒品│
│    │      │                │        │        │所得新臺幣壹│
│    │      │                │        │        │仟元沒收，如│
│    │      │                │        │        │全部或一部不│
│    │      │                │        │        │能沒收時，以│
│    │      │                │        │        │其財產抵償之│
│    │      │                │        │        │。          │
├──┼───┼────────┼────┼────┼──────┤
│８  │98年1 │在李文正位於臺中│無      │轉讓第一│甲○○轉讓第│
│    │月18或│縣龍井鄉○○路  │        │級毒品罪│一級毒品，累│
│    │19日某│132 巷28號之住處│        │        │犯，處有期徒│
│    │時    │內，無償轉讓第一│        │        │刑拾壹月。  │
│    │      │級毒品海洛因予李│        │        │            │
│    │      │文正。          │        │        │            │
├──┼───┼────────┼────┼────┼──────┤
│９  │98年1 │在李文正位於臺中│無      │轉讓第一│甲○○轉讓第│
│    │月20幾│縣龍井鄉○○路  │        │級毒品罪│一級毒品，累│
│    │日某時│132 巷28號之住處│        │        │犯，處有期徒│
│    │      │內，無償轉讓第一│        │        │刑拾壹月。  │
│    │      │級毒品海洛因予李│        │        │            │
│    │      │文正。          │        │        │            │
├──┼───┼────────┼────┼────┼──────┤
│１０  │98年3 │在李文正位於臺中│無      │轉讓第一│甲○○轉讓第│
│    │月初某│縣龍井鄉○○路  │        │級毒品罪│一級毒品，累│
│    │日、時│132 巷28號之住處│        │        │犯，處有期徒│
│    │      │內，無償轉讓第一│        │        │刑拾壹月。  │
│    │      │級毒品海洛因予李│        │        │            │
│    │      │文正。          │        │        │            │
├──┼───┼────────┼────┼────┼──────┤
│  │98年2 │在林俊鑫位於臺中│無      │轉讓第一│甲○○轉讓第│
│    │月底某│市○○○○路101號 │        │級毒品罪│一級毒品，累│
│    │日、時│7樓之2之住處內，│        │        │犯，處有期徒│
│    │      │無償轉讓第一級毒│        │        │刑拾壹月。  │
│    │      │品海洛因予林俊鑫│        │        │            │
│    │      │。              │        │        │            │
├──┼───┼────────┼────┼────┼──────┤
│  │98年3 │在林俊鑫位於臺中│無      │轉讓第一│甲○○轉讓第│
│    │月初某│市○○○○路101號 │        │級毒品罪│一級毒品，累│
│    │日、時│7樓之2之住處內，│        │        │犯，處有期徒│
│    │      │無償轉讓第一級毒│        │        │刑拾壹月。  │
│    │      │品海洛因予林俊鑫│        │        │            │
│    │      │。              │        │        │            │
├──┼───┼────────┼────┼────┼──────┤
│  │98年3 │在林俊鑫位於臺中│無      │轉讓第一│甲○○轉讓第│
│    │月初某│市○○○○路101號 │        │級毒品罪│一級毒品，累│
│    │日、時│7樓之2之住處內，│        │        │犯，處有期徒│
│    │      │無償轉讓第一級毒│        │        │刑拾壹月。  │
│    │      │品海洛因予林俊鑫│        │        │            │
│    │      │。              │        │        │            │
├──┼───┼────────┼────┼────┼──────┤
│  │98年3 │在林俊鑫位於臺中│無      │轉讓第一│甲○○轉讓第│
│    │月初某│市○○○○路101號 │        │級毒品罪│一級毒品，累│
│    │日、時│7樓之2之住處內，│        │        │犯，處有期徒│
│    │      │無償轉讓第一級毒│        │        │刑拾壹月。  │
│    │      │品海洛因予林俊鑫│        │        │            │
│    │      │。              │        │        │            │
└──┴───┴────────┴────┴────┴──────┘
附表二：
1.附掛0000000000號門號之行動電話手機（不含0000000000號電
  話門號SIM卡）
附錄：
毒品危害防制條例第4條第1項：
製造、運輸、販賣第一級毒品者，處死刑或無期徒刑；處無期徒
刑者，得併科新臺幣一千萬元以下罰金。
毒品危害防制條例第8條第1項
轉讓第一級毒品者，處一年以上七年以下有期徒刑，得併科新臺
幣一百萬元以下罰金。


司法院資訊處製作；財團法人民間司法改革基金會備份。
